臺灣苗栗地方法院刑事判決　　　　　　　100年度易字第610號
公　訴　人　臺灣苗栗地方法院檢察署檢察官
被　　　告　吳鴻鎰
上列被告因傷害案件，經檢察官提起公訴（100 年度調偵字第13
5 號），被告於準備程序進行中就被訴事實為有罪之陳述，本院
裁定進行簡式審判程序，判決如下：
    主  文
吳鴻鎰犯傷害罪，處有期徒刑參月，如易科罰金，以新臺幣壹仟
元折算壹日。
    犯罪事實
一、吳鴻鎰與張昆竹同為黃啟峰所經營之峰林交通股份有限公司
    （下稱峰林公司）司機，於民國99年11月1 日下午9 時51分
    許，在峰林公司位於苗栗縣通霄鎮台一線132 公里旁之停車
    場司機休息室內，見張昆竹向黃啟峰提議考慮是否續聘另一
    司機李俊英，因而心生不滿，與張昆竹發生口角及拉扯，經
    黃啟峰將渠等分開後，詎吳鴻鎰仍有未甘，竟於同日下午9
    時55分許，基於傷害他人身體之犯意，自其停放在峰林公司
    停車場之車牌號碼8C－6840號自用小客車內，取出原為防身
    使用之鋁棒1 支（未經扣案），在上開停車場內，先以鋁棒
    攻擊張昆竹背部1 下，見張昆竹倒地後，再持上開鋁棒敲打
    張昆竹頭部2 下，致使張昆竹因而受有左耳撕裂傷、聽力損
    傷併輕微急性中耳炎、臉挫傷、頭部外傷併蜘蛛網下出血等
    傷害。黃啟峰與另一司機林峰桐在旁見狀，隨即驅車將張昆
    竹送醫救治。嗣吳鴻鎰雖於99年11月至12月間，陸續賠償張
    昆竹新臺幣（下同）13萬元，並於同年12月30日與張昆竹就
    上開傷害達成和解（約定和解金額為65萬元），且當場交付
    現金20萬元與張昆竹，惟事後雙方因和解尾款發生爭議，張
    昆竹乃憤而於100 年3 月4 日，前往苗栗縣警察局通霄分局
    埔口派出所，對吳鴻鎰提出告訴。
二、案經張昆竹訴由苗栗縣警察局通霄分局報告臺灣苗栗地方法
    院檢察署檢察官偵查起訴。
    理  由
一、本件被告吳鴻鎰經起訴所犯之刑法第277 條第1 項傷害案件
    ，為死刑、無期徒刑、最輕本刑為3 年以上有期徒刑以外之
    罪，亦非屬高等法院管轄之第一審案件，其於準備程序進行
    中，先就被訴事實為有罪之陳述，經法官告知簡式審判程序
    之旨，並聽取其與公訴檢察官之意見後，認無不得或不宜改
    依簡式審判程序進行之處，爰依刑事訴訟法第273 條之1 第
    1 項、第284 條之1 等規定，改依簡式審判程序審理；又簡
    式審判程序之證據調查，依刑事訴訟法第273 條之2 規定，
    不受同法第159 條第1 項、第161 條之2 、第161 條之3 、
    第163 條之1 及第164 條至第170 條所規定證據能力認定及
    調查方式之限制；再被告對於卷內之各項證據，亦不爭執證
    據能力，故卷內所列之各項證據，自得作為證據，合先敘明
    。
二、訊據被告雖於偵訊時一度改口辯稱係不慎傷及告訴人張昆竹
    ，然其於警詢及本院審理時，對於上揭犯行均坦承不諱，核
    與證人黃啟峰、林峰桐及李俊英於警詢及偵訊時證述，告訴
    人張昆竹於警詢及偵訊時指訴情節大致相符，復有行政院國
    軍退除役官兵輔導委員會臺中榮民總醫院（下稱臺中榮民總
    醫院）診斷證明書4 紙、峰林公司監視器翻拍照片14張附卷
    可稽。足認被告於警詢及審理時之自白與事實相符，堪予採
    信。
三、證人李俊英雖於檢察官訊問時證稱：「（問：當天吳鴻鎰是
    故意要打張昆竹的頭，還是拉扯中不小心打到張昆竹的頭？
    ）我看到有人去拉吳鴻鎰，拉扯間鋁棒不小心打到張昆竹的
    頭。」、「（問：張昆竹的傷是否是在吳鴻鎰被拉走前打的
    ？）是拉扯間鋁棒不小心打到張昆竹的頭。」、「（問：拉
    扯中不小心打到為何這麼嚴重？）如吳鴻鎰所言，是拉扯間
    鋁棒不小心打到張昆竹的頭。」等語。然其於同日偵訊時，
    另證稱：「（問：你確定吳鴻鎰只有打張昆竹頭一下？）也
    許視線有轉移，不知有無打第二、三下。」等語，且於警詢
    時證稱：「（問：詳述事發經過，吳鴻鎰為何會傷害張昆竹
    ？）因為於99年11月1 日案發當時，在停車場，…，因何事
    情，發生口角，我不清楚，後來看見張昆竹好像用手推吳鴻
    鎰身體，張昆竹好像要打吳鴻鎰的樣子，張昆竹那時有沒有
    打吳鴻鎰，我看不太清楚，因為那時我距離他倆人很遠，又
    沒有燈光，所以我不太確定，那時吳鴻鎰就從他自小客車內
    ，拿出鋁棒，當時有人在勸架，在拉扯中，吳鴻鎰就打到張
    昆竹，張昆竹受傷後，由林峰桐用私人自小客車，送往醫院
    急救。」等語。足見證人李俊英於被告持鋁棒毆打告訴人時
    ，並非在被告及告訴人身旁，以致其因距離及光線之影響，
    而無法確認被告下手毆打告訴人之次數。是在近距離目睹案
    發經過之證人黃啟峰、林峰桐於警詢及偵訊時，均一致證稱
    被告係故意毆打告訴人，且可確定被告毆打告訴人頭部次數
    為2 至3 下，而與告訴人指訴相符之情形下，證人李俊英於
    偵訊中所為被告係不慎擊傷告訴人之證述內容，顯係未明確
    目擊犯罪細節之推測之詞，而難以遽採。遑論被告於警詢及
    審理時均已坦認犯行。從而，本件被告傷害告訴人之上開犯
    行，事證明確，堪以認定，應依法論科。
四、核被告所為，係犯刑法第277 條第1 項之傷害罪。爰審酌被
    告無前科，素行尚佳，有臺灣高等法院被告前案紀錄表1 份
    在卷，及其犯罪動機、目的、手段、犯罪時所受之刺激、告
    訴人所受傷害程度及被告犯罪後之態度等一切情狀，量處如
    主文所示之刑，並諭知易科罰金之折算標準。公訴檢察官雖
    參酌告訴人意見，當庭求處有期徒刑6 月以上刑度，惟本件
    被告在告訴人於100 年3 月4 日提出刑法傷害罪告訴之前，
    業已分別於99年11月7 日、20日及同年12月24日，先行賠償
    告訴人生活費及醫療費用合計13萬元，並於同年12月30日與
    告訴人達成和解，約定總賠償金額65萬元，且於和解時，當
    場支付現金20萬元，有傷害和解書及協議書各1 份在卷可按
    ，亦經告訴人於審理時陳明無誤，顯難認被告犯罪後態度有
    何不良之處，是自難僅以事後雙方就上開和解契約履行之爭
    執，遽科被告以重刑，而令其入監，公訴檢察官上開求刑，
    容屬過重，附此敘明。
五、至於被告犯罪所用之鋁棒1 支，雖屬被告所有，但未經扣案
    ，且被告聲稱業已丟棄（見臺灣苗栗地方法院檢察署100 年
    度偵字第2146號卷第8 頁），而檢察官又未能證明該鋁棒仍
    然存在，復非屬違禁物，為免日後執行困難，爰不予宣告沒
    收，併此敘明。
據上論斷，應依刑事訴訟法第284 條之1 、第273 條之1 第1 項
、第299 條第1 項前段，刑法第277 條第1 項、第41條第1 項前
段，刑法施行法第1 條之1 ，判決如主文。
本案經檢察官黃智勇到庭執行職務。
中    華    民    國  100     年    10    月    5    日
                  刑事第一庭    法  官  梁晉嘉
以上正本證明與原本無異。
如不服本判決應於收受判決後10日內向本院提出上訴書狀，並應
敘述具體理由。其未敘述上訴理由者，應於上訴期間屆滿後20日
內向本院補提理由書( 均須按他造當事人之人數附繕本) 「切勿
逕送上級法院」。告訴人或被害人如對本判決不服者，應具備理
由請求檢察官上訴，其上訴期間之計算係以檢察官收受判決正本
之日期為準。
                                書記官  楊佳紋
中    華    民    國  100     年    10    月    5    日
附錄本案論罪科刑法條全文
刑法第277條第1項：傷害人之身體或健康者，處3年以下有期徒刑
、拘役或1,000元以下罰金。